台灣桃園法院地方刑事判決　　　　　　　　　　　　　 九十三年度訴字第一七六?
　　公　訴　人　臺灣桃園地方法院檢察署檢察官
　　被　　　告　甲○○
右列被告因違反毒品危害防制條例案件，經檢察官提起公訴（九十二年度偵字第二八
一五號） ，本院判決如左：
    主  文
甲○○連續施用第一級毒品，累犯，處有期徒刑捌月。扣案之已用畢注射針筒壹支沒
收。
    事  實
一、甲○○前有麻藥、竊盜等前科，曾因施用毒品案件，先後經本院以八十七年度毒
    聲字第一一七六號、八十八年度毒聲字第一四二八號裁定送觀察、勒戒後，均無
    繼續施用毒品之傾向，經台灣桃園地方法院檢察署檢察官先後於八十七年八月二
    十六日、八十八年五月二十四日，分別以八十七年度偵字第一一九六七號、八十
    八年度偵字第七一七三號為不起訴處分確定；復因偽證案件，經本院以八十八年
    度訴字第一二０九號，判處有期徒刑四月確定，於九十年七月十四日入監執行；
    再因施用毒品案件，經本院以八十九年度易字第四０六號，判處有期徒刑七月確
    定，合併接續執行，而於九十一年二月十七日執行完畢（構成累犯）。詎其猶不
    知悔改，基於施用第一級毒品海洛因之概括犯意，先後於九十二年九月九日上午
    九時至十時許、九十三年一月九日上午九時許，連續在其桃園縣中壢市○○街一
    ○六號住處附近空屋內、同縣中壢市廣興市場公園公共廁所內，以將海洛因加水
    置於針筒注射入體之方式，施用第一級毒品海洛因，並於九十二年九月九日十四
    時許，在同縣平鎮市○○路三九三巷口為警查獲，並扣得供其施用毒品器具之注
    射針筒一支；復於九十三年一月十日十六時（起訴書誤植為四時，應予更正）三
    十分許，在前揭廣興市場公園內為警再次查獲，始悉上情。
二、案經桃園縣政府警察局移請、桃園縣政府警察局中壢分局函請台灣桃園地方法院
    檢察署檢察官偵查後起訴。
    理  由
一、本件被告甲○○所犯係死刑、無期徒刑、最輕本刑為三年以上有期徒刑以外之罪
    ，其於準備程序中就被訴事實為有罪之陳述，經法官告知簡式審判程序之旨，並
    聽取公訴人、被告之意見後，依刑事訴訟法第二百七十三條之一第一項規定，經
    本院合議庭裁定，由受命法官獨任進行簡式審判程序，並為審理判決，合先敘明
    。
二、右開犯罪事實，業據被告黃國勝於警詢及本院審理中坦承不諱，經查：
  (一)被告於九十二年九月九日十四時許為警查獲，經採集其尿液送驗，先以ＥＭＩＴ
    法初步檢驗，再以Ｔｏｘｉ－ＬＡＢ法複驗結果，均呈嗎啡陽性反應，有桃園縣
    警察局刑警隊被採尿人姓名編號對照表、桃園縣衛生局九十二年九月二十九日第
    九一二七號不法藥物尿液檢定書各一件在卷可稽；且有被告施用第一級毒品海洛
    因之注射針筒一支及照片二張扣案足憑；此外，復有桃園縣政府警察局扣押筆錄
    、桃園縣政府警察局保安隊扣押物品目錄表、扣押物品清單各一紙附卷佐參。
  (二)其次，被告於九十三年一月十日十六時三十分許為警查獲後，亦採其尿液送驗，
    經以ＥＭＩＴ法初步檢驗，再以Ｔｏｘｉ－ＬＡＢ法複驗結果，亦確呈嗎啡陽性
    反應，有桃園縣政府警察局中壢分局被採尿人姓名編號對照表、桃園縣衛生局九
    十三年二月二十日第0000000號不法藥物尿液檢定書各一件在卷足憑，復
    有到案後手臂尚有注射毒品痕跡之照片二張可資佐證。
  (三)再者，被告甲○○前因施用毒品案件，經檢察官於八十八年五月二十四日，以八
    十八年度偵字第七一七三號為不起訴處分確定後，此次復於五年內再犯施用第一
    級毒品之事實，有前揭不起訴處分書二件、臺灣桃園地方法院檢察署刑案資料查
    註記錄表、臺灣高等法院被告全國前案紀錄表各一件在卷可考。
  (四)綜上，被告前揭自白，與卷內積極證據核屬相符，洵堪採信。是被告有連續施用
    第一級毒品海洛因行為，事證明確，犯行堪以認定，應予依法論科。
二、按毒品危害防制條例已於民國九十二年七月九日修正公布，並於九十三年一月九
    日施行，依修正後（新法）之毒品危害防制條例第三十五條第一項第三款、第二
    項規定：「本條例修正施行前繫屬之施用毒品案件，於本條例施行後，適用修正
    後之規定，並依下列方式處理：三、審判中之案件，由法院適用修正後之規定處
    理之。前項情形，依修正前之規定有利於行為人者，適用最有利於行為人之法律
    」。就施用第一級毒品，修正施行前（舊法）之同條例第十條第一項係規定：「
    施用第一級毒品者，處六月以上五年以下有期徒刑」，修正施行後同條例第十條
    所定之罪與刑均無變更，惟本件被告最後係於九十三年一月九日上午九時許，再
    次施用第一級毒品，已在毒品危害防制條例修正施行後，為此，本件並無比較同
    條例第三十五條第二項修正前之規定有利於行為人之情形，亦無比較刑法第二條
    第一項但書所謂裁判前之法律有利於行為人即被告之情形，應逕適用修正施行後
    之新法第十條第一項規定處斷，合先敘明。
三、核被告所為，係犯毒品危害防制條例第十條第一項之施用第一級毒品罪。被告施
    用第一級毒品海洛因前、後持有毒品之低度行為，應為施用之高度行為所吸收，
    不另論罪。被告先後多次犯行，時間緊接，犯罪構成要件相同，顯係基於概括犯
    意反覆為之，為連續犯，依刑法第五十六條，應以一罪論，並依法加重其刑。又
    被告前因偽證、施用毒品案件，先後經本院以八十八年度訴字一二○九號、八十
    九年度易字第四○六號，分別判處有期徒刑四月、七月確定，合併接續執行，於
    九十一年二月十七日執行完畢，有臺灣桃園地方法院檢察署刑案資料查註記錄表
    、臺灣高等法院被告全國前案紀錄表各一件在卷可參，其於五年內再犯本件有期
    徒刑以上之罪，依刑法第四十七條，為累犯，應依法遞加重其刑。爰審酌被告一
    再施用毒品，雖經觀察、勒戒，檢察官予以不起訴處分確定後，仍不珍惜機會戒
    斷毒癮，其施用為自戕行為，暨其犯罪之動機、目的、手段，犯罪時所受之刺激
    及其品行、生活狀況、智識程度為國中畢業、犯罪所生之損害，及犯罪後坦承犯
    行，態度尚佳等一切情狀，量處如主文所示之刑，以資懲儆。另扣案已用畢之注
    射針筒一支，係被告所有供其施用毒品犯罪所用之物，業經被告供承在卷，應依
    刑法第三十八條第一項第二款，併諭知沒收之。
四、據上論斷，依刑事訴訟法第二百七十三條之一第一項、第二百九十九條第一項前
    段，修正施行後毒品危害防制條例第十條第一項，刑法第十一條前段、第五十六
    條、第四十七條、第三十八條第一項第二款，判決如主文。
本案經檢察官胡原龍到庭執行職務。
中      華        民      國    九十三    年    五     月    三十一     日
                                       臺灣桃園地方法院刑事第四庭
                                             法  官  李  昆  南
右正本證明與原本無異。
如不服本判決，應於送達後十日內，以書狀敘明理由，向本院提出上訴狀（應附繕本
）。
                                             書記官  郭  中  明
中      華        民      國    九十三    年    五     月    三十一     日
附本案論罪科刑法條：
修正後毒品危害防制條例第十條：
施用第一級毒品者，處六月以上五年以下有期徒刑。
右正本證明與原本無誤。
